臺灣高雄地方法院刑事判決　　　　　　 110年度簡上字第48號
上　訴　人
即　被　告　王定邦



上列上訴人即被告因毀棄損壞案件，不服本院109 年度簡字第38
98號刑事簡易判決（聲請簡易判決處刑案號：109 年度偵字第20
870 號），提起上訴，本院管轄之第二審合議庭判決如下：
    主  文
原判決撤銷。
王定邦犯毀損他人物品罪，處拘役拾日，如易科罰金，以新臺幣
壹仟元折算壹日。緩刑貳年，並應參加法治教育貳場次，緩刑期
間付保護管束。
    事實及理由
一、本案經本院審理結果，認原審判決除量刑部分外，其餘認事
    用法，均無違誤，爰依刑事訴訟法第455 條之1 第3 項準用
    同法第373 條之規定，引用第一審判決書記載之事實、證據
    及除量刑部分外之理由（詳如附件）。
二、被告對簡易判決處刑判決上訴者，於第二審經合法傳喚，無
    正當理由不到庭，得不待其陳述，逕行判決（刑事訴訟法第
    371 條、第455 條之1 第3 項）。上訴人即被告王定邦（下
    稱被告）經本院合法傳喚，無正當理由未於審判期日到庭，
    有民國110 年11月10日審判期日送達證書、報到單及筆錄在
    卷可參（簡上卷第95、107-113 頁），爰不待其陳述，逕行
    判決。
三、證據能力部分：本判決引用之證據資料，性質屬傳聞證據者
    ，縱無刑事訴訟法第159 條之1 至第159 條之4 或其他規定
    之傳聞證據例外情形，當事人於本院準備程序時，均明示同
    意有證據能力（簡上卷第73頁），本院審酌前述傳聞證據製
    作之情況，並無違法不當及證明力明顯過低之瑕疵，以之作
    為證據，應屬適當，依同法第159 條之5 第1 項規定，認前
    述傳聞證據均有證據能力。至本判決所引非供述證據，與本
    案均有關連性，亦無證據證明係實施刑事訴訟程序之公務員
    以不法方式所取得，依刑事訴訟法第158 條之4 之反面解釋
    ，當有證據能力。
四、被告上訴意旨略以：被告與告訴人吳忠信已達成和解，請撤
    銷原審判決，從輕量刑，並請予宣告緩刑等語。
五、經查：原審判決以被告被訴之犯行明確，引用刑法第354 條
    、第41條第1 項前段，刑法施行法第1 條之1 第1 項，量處
    被告拘役30日，並諭知以新臺幣（下同）1,000 元折算1 日
    之易科罰金折算標準，固非無見。惟查：本案上訴後，被告
    與告訴人業已達成和解，並依和解內容賠償告訴人，告訴人
    並於調解過程同意對被告從輕量刑，並予被告緩刑宣告之機
    會，有本院調解筆錄、公務電話紀錄在卷可稽（簡上卷第87
    、101 頁），是本案量刑基礎事實已有變更，原審未及審酌
    ，所為量刑容有未洽，應認被告上訴為有理由，而予撤銷改
    判。
六、爰以行為人之責任為基礎，並審酌被告為智識成熟之成年人
    ，遇有爭執竟不思以理性溝通，反以快乾膠注入之方式，毀
    損告訴人所有之機車鑰匙孔，致告訴人受有財產上損害，所
    為顯然漠視刑法保障他人財產法益之規範，殊值非議；惟念
    及被告終能坦承犯行，因此避免證人到庭接受交互詰問產生
    之訟累，減少本院因調查證據而生之司法資源支出，並與告
    訴人達成調解，且依調解內容實際賠償告訴人所受損害，經
    告訴人同意對被告從輕量刑，足認被告尚非毫無悔悟之意；
    兼衡被告本案犯罪動機、目的、情節、手段、及告訴人因本
    案受有1,500 元之損害程度，與被告於警詢中所自陳之智識
    程度、家庭經濟狀況（因涉及個人隱私，不予揭露，詳如被
    告警詢筆錄受詢問人欄之記載）等一切情狀，量處如主文第
    2 項所示之刑，並諭知以1,000 元折算1 日之易科罰金折算
    標準。
七、被告前因故意犯罪受有期徒刑以上刑之宣告，執行完畢後，
    5 年以內未曾因故意犯罪受有期徒刑以上之宣告一情，有臺
    灣高等法院被告前案紀錄表在卷可查。本院考量被告犯後坦
    承犯行，並積極與告訴人達成調解，且依和解內容實際履行
    而填補告訴人因本案犯行所受之財產損害，告訴人於調解內
    容同意給予被告緩刑宣告，是本院認前述宣告刑以暫不執行
    為適當，惟被告未能體認應尊重他人財產法益，而有前述行
    為，法治觀念尚屬薄弱，為促其記取教訓，並提升遵法意識
    ，爰依刑法第74條第1 項第2 款、第2 項第8 款、第93條第
    1 項第2 款規定，宣告緩刑2 年，被告應參加法治教育2 場
    次，作為緩刑之負擔，併依刑法第93條第1 項第2 款規定，
    宣告於緩刑期間付保護管束。倘被告未履行前開負擔情節重
    大，足認所宣告之緩刑難收預期效果，而有執行刑罰之必要
    者，檢察官得依刑事訴訟法第476 條、刑法第75條之1 第1
    項第4 款規定，聲請撤銷緩刑宣告，併予敘明。本院至盼被
    告珍惜緩刑機會，切實遵守法律，改過自新，切勿再犯，併
    此敘明。
據上論斷，應依刑事訴訟法第455 條之1 第1 項、第3 項、第36
9 條第1 項前段、第364 條、第371 條、第373 條、第299 條第
1 項前段，刑法第354 條、第41條第1 項前段、第74條第1 項第
2 款、第2 項第8 款、第93條第1 項第2 款，刑法施行法第1 條
之1 第1 項，判決如主文。
本案經檢察官洪瑞芬聲請簡易判決處刑，檢察官林敏惠到庭執行
職務。
中    華    民    國   110    年    11    月    26    日
                  刑事第八庭  審判長  法  官  林英奇
                                      法  官  黃傳堯
                                      法  官  何一宏
以上正本證明與原本無異。
不得上訴。
中    華    民    國   110    年    11    月    26    日
                                      書記官  郭素蓉
 
【附件：本院109 年度簡字第3898號刑事簡易判決】
【附錄本件論罪科刑法條：中華民國刑法第354 條】
附件：
臺灣高雄地方法院刑事簡易判決         109年度簡字第3898號
聲  請  人  臺灣高雄地方檢察署檢察官
被      告  王定邦  男  民國00年0月00日生
                    身分證統一編號：Z000000000號  
                    住高雄市○○區○○○街00號4樓
                    居新北市○○區○○街0巷00號3樓
上列被告因毀棄損壞案件，經檢察官聲請以簡易判決處刑（109
年度偵字第20870號），本院判決如下：
    主      文
王定邦犯毀損他人物品罪，處拘役參拾日，如易科罰金，以新臺
幣壹仟元折算壹日。
    事實及理由
一、本案犯罪事實、證據及不採被告王定邦辯解之理由，除犯罪
    事實欄第3 行「12時25分許」更正為「12時53分許」；證據
    部分「證人許苑珆」更正為「證人許菀珆」，並補充「車輛
    詳細資料報表、更換鎖頭之發票收據1 張、被告於偵查中到
    庭之錄影光碟暨影像翻拍畫面1 張」，及補充認定事實所憑
    證據及理由如下外，其餘均引用檢察官聲請簡易判決處刑書
    之記載（如附件）。
二、至被告雖矢口否認有何毀損犯行，辯稱：「（監視器畫面中
    ）那個人不是我。」等語（他字卷第26頁），然經本院依職
    權勘驗被告偵查中到庭之錄影光碟，經核被告之身型、臉孔
    特徵及髮型，確與現場監視器所攝得、持快乾膠毀損機車鑰
    匙孔之人高度神似，有卷內被告於偵查中到庭之錄影光碟暨
    影像翻拍畫面1 張、偵卷內監視器影像翻拍照片4 張、警卷
    內監視器影像翻拍照片4 張在卷足佐，又關於被告即為畫面
    中之人乙節，除告訴人吳忠信於警詢、偵查中均指證歷歷外
    （警卷第7-8 頁、他字卷第33-34 頁），並有證人許菀珆於
    偵查中之證詞得以補強（他字卷第34頁），衡情證人許菀珆
    並非事主，其當無甘冒誣告罪之風險入被告於罪之動機及必
    要，故其之證詞可信度甚高，況證人2 人均與被告有相當之
    熟識度，亦可排除誤認之可能，均堪採信。綜合上情，足認
    被告即為現場監視器所攝得、持快乾膠毀損機車鑰匙孔之人
    無誤。被告上開空口所辯，顯為事後卸責之詞，不足採信。
三、核被告所為，係犯刑法第354 條之毀損他人物品罪。爰以行
    為人之責任為基礎，審酌被告為智識成熟之成年人，遇事竟
    不思以理性溝通，反粗暴地以快乾膠注入之方式，毀損告訴
    人所有之機車鑰匙孔，致告訴人受有財產上損害，所為顯然
    漠視刑法保障他人財產法益之規範，殊值非議；並考量被告
    犯後迭否認犯行，態度非佳，且迄未向告訴人道歉或賠償損
    害，實有可議之處；兼衡被告本案犯罪動機、目的、情節、
    手段、及告訴人因本案受有新臺幣1,500 元之損害程度（有
    更換鎖頭之發票收據1 張可參），與被告於警詢中所自陳之
    智識程度、家庭經濟狀況（因涉及個人隱私，不予揭露，詳
    如被告警詢筆錄受詢問人欄之記載）、其有如臺灣高等法院
    被告前案紀錄表所示之前科素行等一切情狀，量處如主文所
    示之刑，並諭知易科罰金之折算標準。
四、至被告用以毀損告訴人機車鑰匙孔之快乾膠，雖為被告所有
    且供犯罪所用，惟因該快乾膠未據扣案，無法證明現仍存在
    ，併斟酌快乾膠並非違禁物，縱單獨存在亦不具刑法上之非
    難性，欠缺刑法上之重要性，倘予追徵，除使刑事執行程序
    開啟之外，對於被告犯罪行為之不法、罪責評價並無影響，
    對於沒收制度所欲達成或附隨之社會防衛亦無助益，依刑法
    第38條之2 第2 項規定，爰不予宣告沒收或追徵。
五、依刑事訴訟法第449 條第1 項前段、第3 項、第454 條第2
    項，刑法第354 條、第41條第1 項前段，刑法施行法第1 條
    之1 第1 項，逕以簡易判決處刑如主文。
六、如不服本判決，應於判決送達之日起20日內向本院提出上訴
    書狀（附繕本），上訴於本院第二審合議庭。
本案經檢察官洪瑞芬聲請以簡易判決處刑。
中    華    民    國   109    年    12    月    24    日
                  高雄簡易庭   法  官   洪韻筑
以上正本證明與原本無異。
如不服本判決，應於判決送達之日起20日內向本院提出上訴書狀
。
中    華    民    國   109    年    12    月    24    日
                               書記官   林水木
 
附錄本案論罪科刑法條：
《刑法第354條》
毀棄、損壞前二條以外之他人之物或致令不堪用，足以生損害於
公眾或他人者，處二年以下有期徒刑、拘役或一萬五千元以下罰
金。
附件：
臺灣高雄地方檢察署檢察官聲請簡易判決處刑書
                                    109年度偵字第20870號
    被      告  王定邦  男  40歲（民國00年0月00日生）
                        住高雄市○○區○○○街00號4樓
                        國民身分證統一編號：Z000000000號
上被告因毀棄損壞案件，業經偵查終結，認為宜聲請以簡易判決
處刑，茲將犯罪事實及證據並所犯法條分敘如下：  
        犯罪事實
一、王定邦與吳忠信前為漢程汽車客運股份有限公司（下稱漢程
    客運）同事，因前有言語上爭執，竟基於毀損之犯意，於民
    國109 年7 月1 日12時25分許，在高雄市○○區○○路000
    號漢程客運金獅湖停車場機車停車棚內，將吳忠信所有車牌
    號碼000-000 號普通重型機車（下稱本案機車）之鑰匙孔以
    快乾膠毀損，致不堪使用，足生損害於吳忠信。嗣經調閱現
    場監視器畫面，始悉上情。
二、案經吳忠信訴由高雄市政府警察局三民第二分局報告偵辦。
        證據並所犯法條
一、證據清單及待證事實：
┌──┬───────────┬────────────┐
│編號│    證據名稱          │      待證事實          │
├──┼───────────┼────────────┤
│ 1  │被告王定邦於警詢及偵查│被告矢口否認涉有上開犯行│
│    │中之供述              │，辯稱：不認識監視器畫面│
│    │                      │中戴口罩背側背包之男子是│
│    │                      │誰，那位男子不是我，我沒│
│    │                      │有毀損告訴人之機車鎖頭云│
│    │                      │云。                    │
├──┼───────────┼────────────┤
│ 2  │告訴人吳忠信之指訴    │全部犯罪事實。          │
├──┼───────────┼────────────┤
│ 3  │證人許苑珆（漢程客運法│證明監視器錄影畫面中毀損│
│    │務人員）之證述        │告訴人機車鑰匙孔之男子係│
│    │                      │被告。                  │
├──┼───────────┼────────────┤
│ 4  │警卷監視器影像翻拍照片│證明被告前往本案機車停車│
│    │4張、監視器光碟1張（內│處，並自側背包取出不明物│
│    │有4影像檔）、本署檢察 │體，以左手深入機車龍頭右│
│    │事務官勘驗筆錄1份、監 │側鑰匙處停留約3秒後，步 │
│    │視器影像翻拍照片4張。 │行離開之事實。          │
├──┼───────────┼────────────┤
│ 5  │機車鎖頭遭毀損照片1張 │證明告訴人所有之本案機車│
│    │                      │鑰匙孔遭被告以快乾膠毀損│
│    │                      │之事實。                │
└──┴───────────┴────────────┘
二、被告王定邦於警詢及偵查中雖矢口否認有毀損犯行，辯稱：
    那人不是我，我沒有毀損告訴人機車鎖頭云云。經查：詢據
    告訴人吳忠信及證人許菀珆當庭觀看調閱之監視器錄影畫面
    後，均指認錄影畫面中之男子為被告王定邦無誤。且告訴人
    指訴：我確定就是他，我與他都是司機，相處一年多，我一
    看形態就知道是他，而且辦公室同仁看了錄影帶也認為是王
    定邦，因他額頭比較高，身高大約180 公分，壯壯的，沒有
    確定我也不敢亂告等語。證人亦證述：我從他的身形、走路
    的樣子；應該就是王定邦等語。是前揭犯罪事實，業據告訴
    人吳忠信指訴及證人證述甚詳，復有警方調閱之漢程客運金
    獅湖停車場監視器、大客車車內監視器影像光碟一片、監視
    器畫面擷圖照片4 張、本案機車鎖頭遭快乾膠毀損照片1 張
    、本署檢察官指揮檢察事務官勘驗報告及擷取照片7 張、金
    獅湖停車場監視器畫面擷取畫面6 張（有被告身形、側面、
    髮型）附卷可稽。足見被告所辯，純屬卸責之詞，不足採信
    ，本件事證明確，被告犯行堪以認定。
三、核被告王定邦所為，係犯刑法第354條之毀損罪嫌。
四、依刑事訴訟法第451條第1項聲請逕以簡易判決處刑。
    此    致
臺灣高雄地方法院
中    華    民    國   109    年    10    月    27    日
                              檢  察  官  洪瑞芬